Inventaris van het archief van het Parket van de Procureur-Generaal te ''s-Gravenhage, 1945-1979
Nationaal Archief, Den Haag
- Stukken van algemene aard, 1
  - Vergaderstukken, 1.2
    - Landelijk, 1.2.1
      - Notulen van vergaderingen van de procureurs-generaal, fungerend directeuren van politie., 1946 - 1979; 5-24; 20 pakken
        - 1976, 21
          Openbaarheid beperkt tot 1 januari 2052
        - 1977, 22
          Openbaarheid beperkt tot 1 januari 2053
        - 1978, 23
          Openbaarheid beperkt tot 1 januari 2054
        - 1979, 24
      - Vergaderstukken van de periodieke bijeenkomsten van advocaten-generaal bij de gerechtshoven, het zgn. Advocaten-generaal bij de Gerechtshoven Contact (A.A.G.G./A.G.C./A.G.-contact )., 1968 - 1979; 25; 1 pak
        Doel van het overleg was de bevordering van de landelijke coördinatie van het beleid van het Openbaar Ministerie met betrekking tot de taken, welke aan de procureurs-generaal bij de gerechtshoven waren opgedragen.
      - Vergaderstukken van de Vergadering Beleid Militaire Justitie., 1976 - 1979; 26; 1 omslag
      - Vergaderstukken van vergaderingen van de ministers van Binnenlandse Zaken en Justitie met de procureurs-generaal en de commissarissen der Koningin., 1978 - 1979; 27; 1 omslag
    - Ressort, 1.2.2
      - Vergaderstukken van de economische officieren van Justitie bij de arrondissementsrechtbanken binnen het ressort van de gerechtshoven te 's-Gravenhage en Amsterdam, belast met de behandeling van economische strafzaken., 1951 - 1969; 28-32; 5 pakken
        - 1951-1952, 28
        - 1953-1956, 29
        - 1957-1959, 30
          Openbaarheid beperkt tot 1 januari 2035
        - 1960-1964, 31
          Openbaarheid beperkt tot 1 januari 2040
        - 1965-1969, 32
      - Vergaderstukken van de ressortsvergaderingen 's-Gravenhage., 1968 - 1979; 33-40; 7 pakken en 1 omslag
        Betreft periodiek overleg met de hoofdofficieren van Justitie te 's-Gravenhage, Rotterdam, Dordrecht en Middelburg.
        - 1968-1969, 33; omslag
        - 1971-1973, 34
        - 1974, 35
          Openbaarheid beperkt tot 1 januari 2050
        - 1975, 36
        - 1976, 37
        - 1977, 38
        - 1978, 39
        - 1979, 40
      - Documentatie met betrekking tot de handhaving van het milieubeheer, met o.a. verslagen van de Werkgroep Milieuzaken van het Openbaar Ministerie van Justitie en het Milieu-overleg Zuid-Holland., 1971 - 1979; 41-43; 3 pakken
        - 1971-1974, 41
        - 1975-1976, 42
        - 1977-1979, 43
      - Vergaderstukken van de parketvergaderingen ressort 's-Gravenhage (vanaf 1974 stafvergaderingen parket procureur-generaal)., 1971 - 1979; 44-45; 2 pakken
        Betreft het (2-wekelijks) overleg tussen de procureur-generaal en de advocaten-generaal.
        - 1971-1974, 44
        - 1975-1979, 45
      - Vergaderstukken van de Ressort Vuurwapencommissie 's-Gravenhage (Revucom)., 1972 - 1979; 46-47; 2 pakken
        - 1972-1977, 46
        - 1978-1979, 47
      - Vergaderstukken van parketvergaderingen van de arrondissementen 's-Gravenhage, Rotterdam, Dordrecht en Middelburg., 1972 - 1979; 48-51; 4 pakken
        - 1972-1973, 48
        - 1974-1975, 49
        - 1976-1977, 50
        - 1978-1979, 51
      - Verslag van de bespreking van de procureur-generaal 's-Gravenhage met de vertegenwoordigers van Vecom, C.P.V.C. en de G.P.V.C. 's in het ressort 's-Gravenhage, naar aanleiding van het voorstel tot instelling van een 'contactcommissie verkeer', gehouden op het PG-parket in 's-Gravenhage op 26 februari 1973., 52; 1 stuk
      - Vergaderstukken van de Ressort Verkeerscommissie 's-Gravenhage (Revecom)., 1975 - 1979; 53-54; 2 pakken
        - 1975-1977, 53
        - 1978-1979, 54
      - Vergaderstukken van de Ressortsdrugscommissie (Redrucom)., 1977 - 1979; 55; 1 pak
  - Circulaires, 1.3
    - Circulaires, richtlijnen en voorschriften gericht aan het parket van de procureur-generaal alsmede verzonden door het parket van de procureur-generaal aan de officieren van Justitie in het ressort., 1896 - 1972; 56-98; 39 pakken en 4 omslagen
      Zie voor het register de inv.nrs. 162 en 163.
      - G 8 - G 8/3. 1944 - 1972, 56
        Openbaarheid beperkt tot 1 januari 2048
      - G 8/4 - G 8/6 B. 1945 - 1972, 57
      - G 8/6 BA - G 8/6 D. 1945 - 1971, 58
      - G 8/7 A - G 8/7 BA. 1942 - 1972, 59
      - G 8/7 C - G 8/7 CC. 1946 - 1970, 60
        Openbaarheid beperkt tot 1 januari 2046
      - G 8/7 D - G 8/7 DA. 1943 - 1972, 61
      - G 8/7 DD. 1953 - 1971, 62
      - G 8/7 DD A - G 8/7 G. 1945 - 1972, 63
      - G 8/7 H - G 8/7 K. 1946 - 1971, 64
      - G 8/7 L - G 8/11 A. 1945 - 1969, 65
      - G 8/12 A - G 8/17 BA. 1896 - 1972, 66
      - G 8/18 A - G 8/22 B. 1934 - 1972, 67
      - G 8/23 A - G 8/30 A. 1930 - 1972, 68
      - G 8/30 B. 1946 - 1972, 69
      - G 8/30 BA. 1960 - 1972, 70
      - G 8/30 C - G 8/30 D. 1946 - 1972, 71
      - G 8/30 DA - G 8/36 B. 1948 - 1971, 72
      - G 8/37 en A. 1950, 73; omslag
      - G 8/37 en A. 1951, 74
      - G 8/37 en A. 1952 - 1958, 75
      - G 8/37 en A. 1959 - 1971, 76
      - G 8/38 A - G 8/44 A. 1946 - 1971, 77; omslag
      - G 8/45 - G 8/45 B. 1946 - 1972, 78
      - G 8/45 BA - G 8/45 C. 1946 - 1970, 79
      - G 8/45 D - G 8/45 DA. 1946 - 1972, 80
      - G 8/46 A - G 8/54 A. 1947 - 1971, 81
      - G 8/55 A - G 8/58 A. 1930 - 1970, 82
      - G 8/59 - G 8/68. 1904 - 1972, 83
      - G 8/68 A - G 8/68 B. 1948 - 1972, 84
      - G 8/68 C - G 8/69. 1952 - 1972, 85
      - G 8/70 - G 8/72 A. 1948 - 1971, 86
      - G 8/73 A - G 8/76 A. 1948 - 1971, 87
      - G 8/77 A - G 8/84 A. 1948 - 1972, 88; omslag
      - G 8/85 A. 1949 - 1959, 89
      - G 8/85 A. 1960 - 1967, 90
      - G 8/85 A. 1968 - 1970, 91
      - G 8/85 A - Dossieronderzoek inzake preventieve hechtenis. 1967 - 1969, 92
      - G 8/86 A - G 8/88 A. 1949 - 1961, 93; omslag
        Openbaarheid beperkt tot 1 januari 2037
      - G 8/89 A. 1953 - 1959, 94
      - G 8/89 A. 1960 - 1965, 95
      - G 8/89 A. 1966 - 1972, 96
      - G 8/90 A - G 8/102 A. 1953 - 1967, 97
      - G 8/103 - G 8/122. 1959 - 1972, 98
  - Eigentijdse toegangen op correspondentie, 1.4
    - Klapper, alfabetisch geordend op achternaam (bij personen) en naam organisatie., 1945 - 1971; 99-161; 1 kaartsysteem
      De klapper bevat verwijzingen naar:
      Rubrieks- of codenummers (G-nummer)
      Rolnummer
      Zie voor het register de inv.nrs. 162-211.
      In verband met vernietiging van de daarvoor in aanmerking komende dossiers treft u slechts een beperkt aantal van de in deze klapper vermelde rubrieks- of codenummers (G-nummers) aan in deze inventaris. Zie voor een overzicht van de in deze inventaris opgenomen G-nummers de concordans (opgenomen als bijlage 1 bij deze inventaris) van oud G-nummer naar inventarisnummer.
      - Aa - Am., 99
      - An - Bakh., 100
      - Bakk - Been., 101
      - Beer - Berk., 102
      - Berl - Blo., 103
      - Bo - Boon., 104
      - Boor - Brak., 105
      - Bram - Bruino., 106
      - Bruins - Cal., 107
      - Cam - Cord., 108
      - Core - Del., 109
      - Dem - Dord., 110
      - Dore - Dijke., 111
      - Dijkg - Er., 112
      - Es - Fol., 113
      - Fonc - Gend., 114
      - Gene - Got., 115
      - Gou - Groot., 116
      - Groota - Ham., 117
      - Han - Hei., 118
      - Hek - Hfa., 119
      - Hi - Hond., 120
      - Hone - Hul., 121
      - Hum - Jansz., 122
      - Jant - Jy., 123
      - K - Kerc., 124
      - Kerd - Klok., 125
      - Klom - Kood., 126
      - Koog - Kray., 127
      - Kre - Kij., 128
      - L - Leest., 129
      - Leeu - Linde., 130
      - Lindeb - Lut., 131
      - Luu - Mas., 132
      - Mat - Mha., 133
      - Mi - Mr., 134
      - Mu - Nel., 135
      - Nem - Nu., 136
      - Nij - Or., 137
      - Os - Pd., 138
      - Pe - Poep., 139
      - Poer - Pz., 140
      - Q - Rh., 141
      - Ri - Roos., 142
      - Root - Rz., 143
      - S - Sche., 144
      - Schi - Schus., 145
      - Schut - Slo., 146
      - Slu - Speel., 147
      - Speet - Sten., 148
      - Step - Sv., 149
      - Sw - Th., 150
      - Ti - Turi., 151
      - Turk - Velde., 152
      - Veldg - Verma., 153
      - Verme - Visser, H., 154
      - Visser, J. - Von., 155
      - Voo - Waar., 156
      - Waas - Wep., 157
      - Wer - Wim., 158
      - Win - Ws., 159
      - Wu - Zeg., 160
      - Zeh - Zij., 161
    - Register, geordend op codenummer van ingekomen en uitgaande stukken met vermelding van naam en/of omschrijving van het onderwerp., 1945 - 1971; 162-211; 1 kaartsysteem
      Per kaart zijn de volgende gegevens opgenomen:
      Code (rubriek)
      Dossieromschrijving
      Gegevens ontvangen missive (datum, afzender en omschrijving)
      Gegevens uitgaande missive (datum en aan wie en waartoe).
      Zie voor de bijbehorende klapper de inv.nrs. 99-161.
      In verband met vernietiging van de daarvoor in aanmerking komende dossiers treft u slechts een beperkt aantal zgn. G dossiers aan in deze inventaris. Zie voor een overzicht van de in deze inventaris opgenomen G dossiers de concordans (opgenomen als bijlage 1 bij deze inventaris) van oud G-nummer naar inventarisnummer.
      - G 1 - G 8/37., 162
        Zie voor de circulaires de inv.nrs. 56-98.
      - G 8/38 - G 88/249., 163
      - G 88/250 - G 100., 164
      - G 101 - G 106., 165
      - G 134 - G 275., 166
      - G 276 - G 585., 167
      - G 586 - G 586/900., 168
      - G 586/901 - G 586/1899., 169
      - G 586/1900 - G 586/2799., 170
      - G 586/2800 - G 586/3699., 171
      - G 586/3700 - G 586/4799., 172
      - G 586/4800 - G 586/5899., 173
      - G 586/5900 - G 586/6899., 174
      - G 586/6900 - G 586/7999., 175
      - G 586/8000 - G 586/8866., 176
      - G 586/8867 - G 586/9999., 177
      - G 586/10000 - G 586/11179., 178
      - G 586/11180 - G 610/359., 179
      - G 610/360 - G 610/1149., 180
      - G 610/1150 - G 1056/4., 181
      - G 1056/5 - G 1599., 182
      - G 1600 - G 2229., 183
      - G 2230 - G 2685., 184
      - G 2686 - G 3122/249., 185
      - G 3122/250 - G 3499., 186
      - G 3500 - G 3654/749., 187
      - G 3654/750 - G 3655/799., 188
      - G 3655/800 - G 3655/1759., 189
      - G 3655/1760 - G 3700/299., 190
      - G 3700/300 - G 3700/1349., 191
      - G 3700/1350 - G 3700/2299., 192
      - G 3700/2300 - G 3700/3299., 193
      - G 3700/3300 - G/3700/4349., 194
      - G 3700/4350 - G 3700/5499., 195
      - G 3700/5500 - G 3700/6599., 196
      - G 3700/6600 - G 3729/299., 197
      - G 3729/300 - G 3794., 198
      - G 3795 - G 3877., 199
      - G 3878 - G 4024/199., 200
      - G 4024/200 - G 4179., 201
      - G 4180 - G 4484., 202
      - G 4485 - G 5036/149., 203
      - G 5036/150 - G 5036/1099., 204
      - G 5036/1100 - G 5099., 205
      - G 5100 - G 5126/599., 206
      - G 5126/600 - G 5126/1255., 207
      - G 5126/1256 - G 5126/2149., 208
      - G 5126/2150 - G 5126/2713.399., 209
      - G 5126/2713.400 - G 5126/3094., 210
      - G 5126/3095 - 5126/5205., 211
    - Klapper, alfabetisch geordend op onderwerp of naam met vermelding van codenummer., 1970 - 1979; 212-214; 1 kaartsysteem
      Betreft toegang op doc-serie. In verband met vernietiging van de daarvoor in aanmerking komende dossiers treft u slechts een beperkt aantal zgn. doc. mappen aan in deze inventaris. Zie voor een overzicht van de in deze inventaris opgenomen doc. mappen de concordans (opgenomen als bijlage 1 bij deze inventaris) van oud doc.nummer naar inventarisnummer.
      - A - H., 212
      - I - S., 213
      - T - Z., 214
    - Register, alfabetisch geordend op naam of onderwerp met vermelding van code- en registratienummer van ingekomen en uitgaande stukken van de procureur-generaal., 1975 - 1979; 215-219; 1 kaartsysteem
      Betreft toegang op doc-serie. In verband met vernietiging van de daarvoor in aanmerking komende dossiers treft u slechts een beperkt aantal zgn. doc. mappen aan in deze inventaris. Zie voor een overzicht van de in deze inventaris opgenomen doc. mappen de concordans (opgenomen als bijlage 1 bij deze inventaris) van oud doc. nummer naar inventarisnummer.
      - 1975, 215
      - 1976, 216
      - 1977, 217
      - 1978, 218
      - 1979, 219
    - Register, alfabetisch geordend op naam of onderwerp met vermelding van code- en registratienummer van ingekomen en uitgaande stukken van de procureur-generaal met betrekking tot de rijkspolitie., 1975 - 1979; 220-224; 1 kaartsysteem
      - 1975, 220
      - 1976, 221
      - 1977, 222
      - 1978, 223
      - 1979, 224
- Stukken van bijzondere aard, 2
  - Organisatie en personeel, 2.1
    - Inspectierapporten van de parketten van de officieren van Justitie (de zgn. inspectierapporten Openbaar Ministerie)., 1945 - 1946; 225; 1 omslag
      De rapporten bevatten voornamelijk informatie over het personeel.
      Openbaarheid beperkt tot 1 januari 2022
    - Stukken betreffende de bouw van het paleis van Justitie te 's-Gravenhage., 1946 - 1972; 226; 1 omslag
      Bevat tekeningen.
    - Stukken betreffende de organisatie van de hulpverlening door de politie bij vliegtuigongelukken., 1950 - 1963; 227; 1 omslag
    - Correspondentie met het Ministerie van Justitie en de officieren van Justitie in betreffende de reorganisatie van de rijkspolitie te water., 1969 - 1972; 228; 1 omslag
    - Stukken betreffende de vaststelling van de recherchebijstandsregelingen voor de arrondissementen Rotterdam, Dordrecht, Middelburg en voor het Arrondissement 's-Gravenhage., 1971; 229; 1 omslag
    - Stukken betreffende het instellen van het piket procureur-generaal parket met aanwijzingen voor het inschakelen van het piket in geval van gijzelingen., 1972 - 1973; 230; 1 omslag
    - Stukken betreffende de invoering van formulierensets voor het opmaken van proces-verbaal tegen onbekende daders., 1976 - 1979; 231; 1 omslag
  - Taak, 2.2
    - Algemeen, 2.2.1
      - Algemeen Openbaar Ministerie en justitieel beleid, 2.2.1.1
        - Stukken betreffende het adviseren van de Ressortsadviescommissie 's-Gravenhage aan de procureur-generaal, met betrekking tot het sepotbeleid Openbaar Ministerie., 1970 - 1974; 232; 1 pak
        - Stukken betreffende het adviseren van de ressortscommissie aan de procureur-generaal, met betrekking tot het beleid inzake verlenging van de terbeschikkingstelling van de regering., 1970 - 1974; 233; 1 omslag
        - Stukken betreffende de advisering aan de minister van Justitie inzake de verplichte deurwaardersdiensten bij zittingen voor strafzaken., 1971 - 1972; 234; 1 omslag
        - Stukken betreffende het adviseren van de Ressortsadviescommissie 's-Gravenhage aan de procureur-generaal, met betrekking tot het opsporings- en vervolgingsbeleid in zaken van artikelen 26 e.v. van de Wegenverkeerswet., 1971 - 1974; 235; 1 pak
        - Stukken betreffende het adviseren van de Ressortsadviescommissie 's-Gravenhage aan de procureur-generaal, met betrekking tot het uitvoeren van het OM-beleid in zaken met betrekking tot artikel 36 en 37 van de Wegenverkeerswet., 1972 - 1978; 236; 1 omslag
        - Stukken betreffende het adviseren van de Ressortsadviescommissie 's-Gravenhage aan de procureur-generaal, met betrekking tot het beleid inzake het vervolgingsbeleid van het Openbaar Ministerie inzake de niet-opkomst ter inlijving (overtreding van artikel 26, 1e lid van de Dienstplichtwet)., 1974; 237; 1 omslag
        - Stukken betreffende het adviseren van de Ressortsadviescommissie 's-Gravenhage aan de procureur-generaal, met betrekking tot het beleid inzake rijbewijsverzekeringen (artikel 30 van de Wet Aansprakelijkheidsverzekering Motorrijtuigen)., 1974; 238; 1 omslag
        - Stukken betreffende het informeren van de minister van Justitie met betrekking tot het opsporings- en vervolgingsbeleid van de politie inzake illegale casino's in 's-Gravenhage en Rotterdam., 1975 - 1976; 239; 1 omslag
      - Beantwoording vragen van kamerleden en van de Commissie voor de Verzoekschriften, 2.2.1.2
        - Stukken betreffende het adviseren van de minister van Justitie met betrekking tot de beantwoording van kamervragen., 1952, 1963 - 1980; 240-350; 10 pakken en 101 omslagen
          - De gang van zaken bij terechtzitting ten opzichte van het misbruik van de bevoegdheid tot gevangenneming ter zitting. 1952, 240
          - Onderzoek naar een mishandeling op het Leids politiebureau. 1963, 241
          - Onderzoek naar het ontslag uit de psychiatrische inrichting Rosenburg te Loosduinen van een patiënt. 1964, 242
          - Het voor tipgeld aan de Haagse politie verstrekken van inlichtingen over de provo's. 1967, 243
          - Vervolging van professor Delfgaauw met betrekking tot uitspraken over president Johnson. 1968, 244
            Openbaarheid beperkt tot 1 januari 2044
          - Handel in pornografie. 1968 - 1970, 245
          - Afluisterapparatuur op het politiebureau te Vlissingen. 1969, 246
          - Onderzoek naar de vernielingen in een Haags pension voor Marokkaanse gastarbeiders. 1969, 247
          - Strafzaak jegens een rechter uit Haarlem ter zake van een vermoedelijke verkeersovertreding. 1969, 248
          - Onderzoek naar de situatie bij een onwettige dierenasiel te Sluis, 1969 - 1976, 249; 1 pak
          - Verboden wapenbezit. 1970, 250
          - Schietpartij met dodelijke afloop te Scheveningen door een hoofdagent van de gemeentepolitie te 's-Gravenhage. 1971 - 1972, 251
          - Politieoptreden bij een roofoverval op 6 juli 1972 te Schiedam, waarbij een winkelier om het leven is gekomen. 1972, 252
          - Onderzoek naar de mishandeling van een Marokkaan door de Rotterdamse vreemdelingenpolitie. 1972 - 1973, 253
          - De verkoopmethodes van Mecra-Metal Corporation Nederland NV te Sas van Gent, belicht in een artikel van het consumentenblad Koopkracht van februari 1973. 1973, 254
          - Enquête onder de bevolking naar aanleiding van de ernstige luchtverontreiniging op 21 maart 1973 te Vlaardingen. 1973, 255
          - Grondverkoop in Frankrijk door Nederlanders aan Nederlanders, waarbij omtrent het aan te kopen object onjuiste verwachtingen werden gewekt. 1973, 256
          - Handel in narcotica in het Nederlands-Belgisch grensgebied. 1973, 257
          - Het beleid van de Haagse politie met betrekking tot de handel in en het gebruik van drugs. 1973, 258
          - Klacht betreffende mishandeling door de Dordrechtse gemeentepolitie. 1973, 259
          - Maatregelen ten behoeve van een optimaal uitzicht middels zijspiegels op de weg voor chauffeurs van vrachtauto's. 1973, 260
          - Oprichting van een stichting, die zich onder meer ten doel stelt het weren van gekleurd publiek uit het café Pam Pam aan de Schietbaanlaan te Rotterdam. 1973, 261
          - Seponeringsprocedure met betrekking tot aanrijding met dodelijke afloop voor een kind. 1973, 262
          - Veronderstellingen met betrekking tot de bestraffing van buitenlanders, die zich schuldig maken aan crimineel gedrag. 1973, 263
          - De rol van de Leidse politie tijdens de geweldpleging naar aanleiding van een huurconflict tussen gastarbeiders en een pensionhouder. 1973 - 1974, 264
          - Bedreiging van de veiligheid in de samenleving door agressief gedrag van een patiënt uit een psychiatrische inrichting. 1974, 265
          - Bescherming van de secretaresse van het wijkorgaan Katendrecht te Rotterdam. 1974, 266
          - Gevoelens van ongerustheid en onrust in politiekringen naar aanleiding van bedreiging en terreur door Molukse jongeren in Capelle aan den IJssel en Krimpen aan den IJssel. 1974, 267
          - Het beleid van de Scheepvaartinspectie en de Raad voor de Scheepvaart, mede naar aanleiding van de behandeling van een dodelijk ongeval op het marineschip Banda. 1974, 268
          - Het controleren op illegaliteit van paspoorten van de verdachten van de bezettingsactie van een Iraans ambassadegebouw te Wassenaar. 1974, 269
          - Het ongewenst doen van huiszoeking door de Middelburgse recherche. 1974, 270
          - Het opsporings- en vervolgingsbeleid gericht op het handhaven van de bezinedistributievoorschriften. 1974, 271
          - Het vervolgingsbeleid ten aanzien van winkelweek-acties waarvoor geen vergunning is verleend. 1974, 272
          - Onderzoek naar de publicatie van een pamflet van de Nederlandse Volksunie, dat beledigend en vernederend van inhoud is voor Surinamers en Antillianen. 1974, 273
          - Opsporingsbeleid met betrekking tot illegale omroepuitzendingen. 1974, 274
          - Publicatie van het rapport inzake clandestiene zenders. 1974, 275
          - Veiligheid van gastarbeiders die bedreigd wordt door de Griekse geheime dienst. 1974, 276
          - Vuurwapengebruik door een minder begaafde 14-jarige jongen ten opzichte van een Belgisch meisje, die als gevolg daarvan blijvend invalide werd en verder verdacht wordt betrokken te zijn bij roofmoorden in Zeeuws-Vlaanderen. 1974, 277
          - Onderzoek naar het optreden van de Vlaardingse politie tegen drie medewerkers van het JAC in verband met de opsporing van minderjarigen. 1974 - 1975, 278
          - Malversaties bij transacties (hulpfondsen) met Indonesië. 1974 - 1976, 279
          - Genuanceerde hantering van richtlijnen voor het vervolgings- en straftoemetingsbeleid met betrekking tot enige artikelen van de Wegenverkeerswet. 1975, 280
          - Het eventuele gebruik bij het Openbaar Ministerie om bij de vordering tot bewaring tevens verlenging van de geldigheidsduur van het bevel te vorderen. 1975, 281
          - Het herhaaldelijk voorkomen van ernstige grensoverschrijdende olieverontreiniging op het kanaal Gent-Terneuzen. 1975, 282
          - Klacht naar aanleiding van de rol van een officier van Justitie in de behandeling rond een strafzaak. 1975, 283
          - Onderzoek inzake mishandeling van gedetineerden in de gevangenis te 's-Gravenhage, die betrokken waren bij een gijzelingsactie in Scheveningen. 1975, 284
          - Oprichting van de vereniging Amicales voor Marokkaanse gastarbeiders, met echter wat onduidelijke doelstellingen en politieke activiteiten. 1975, 285
          - Opsporingsonderzoek in de moordzaak op een taxichauffeur in de Rotterdamse wijk Kralingseveer. 1975, 286
          - Politionele huiszoekingsactie in een Molukse wijk te Leerdam. 1975, 287
          - Prostitutie en criminaliteit in de Rotterdamse wijk Katendrecht. 1975, 288
          - Onderzoek naar het optreden Openbaar Ministerie en politie naar aanleiding van een overtreding van art. 280 van het Wetboek van Strafrecht inzake een minderjarige. 1975 - 1976, 289
          - Sterfgevallen onder aan het bureau van politie ingesloten personen. 1975 - 1976, 290
          - Tijdig beantwoorden van ingekomen brieven. 1975 - 1976, 291
          - Onderzoek en vervolging naar de besteding van gelden, voor liefdadige doeleinden van de Stichting Carosi (Caritate Orbis Signetur). 1975 - 1979, 292-295; 3 pakken en 1 omslag
            - Correspondentie en processen-verbaal, 1975 - 1979, 292; 1 pak
            - Bijlagen 1 - 73 behorende bij het proces-verbaal V-139/78 en V 139a/78 van de rijksrecherche te 's-Gravenhage. 1978, 293; 1 pak
            - Bijlage 74 - 109 behorende bij het proces-verbaal V 139/78, V 139a/78 en V 139b/78 van de rijksrecherche te 's-Gravenhage. 1978, 294
            - Rapporten, 1978, 295; 1 pak
          - Activiteiten Chileense ambassade. 1976, 296
          - Brandstichting in het psychiatrisch centrum Sint Bavo te Noordwijkerhout. 1976, 297
          - Handel in beschermde vogels. 1976, 298
          - Inbeslagname van ontvreemde huurauto's. 1976, 299
          - Onderzoek naar aanleiding van een ingediende klacht tegen het optreden van de Rotterdamse politie naar aanleiding van een vechtpartij tussen politiemensen en Surinamers, 1976, 300; 1 pak
          - Onvoldoende politietoezicht in verband met het grote aantal inbraken te Oegstgeest. 1976, 301